臺灣高等法院刑事判決
109年度上訴字第3629號
上  訴  人  
即  被  告  李駿麟



選任辯護人  李大偉律師
上列上訴人因毒品危害防制條例案件，不服臺灣桃園地方法院10
7年度訴字第230號，中華民國109年5月27日第一審判決（起訴案
號：臺灣桃園地方檢察署106年度偵字第19101號），提起上訴，
本院判決如下：
    主  文
原判決撤銷。
甲○○販賣第三級毒品，未遂，處有期徒刑參年捌月。
    事  實
一、甲○○明知愷他命為毒品危害防制條例第2 條第2 項第3 款列
    管之第三級毒品，不得販賣，竟意圖營利，基於販賣第三級
    毒品之犯意，於民國106 年4 月19日凌晨4 時許，與蔡韋辰
    聯繫，約定以新臺幣（下同）2000元之對價販賣愷他命，相
    約在桃園市中壢區育英路土地公廟（下稱系爭土地公廟）交
    易，蔡韋辰即與劉彥鴻、陳仲輝相偕搭乘鍾○濬（89年11月
    生，真實姓名、年籍詳卷）駕駛之車牌號碼0000-00號自用
    小客車（下稱甲車）前往約定地點，迨甲○○駕駛車牌號碼00
    00-00 號自用小客車（下稱乙車）抵達系爭土地公廟，蔡韋
    辰即進入乙車副駕駛座與甲○○接洽，惟蔡韋辰試用其愷他命
    後，認品質不佳，與價值不符，心生不滿，取出瑞士刀指向
    甲○○，甲○○即與之拉扯爭執，劉彥鴻在甲車見狀亦持球棒下
    車，上前敲擊乙車及甲○○，致甲○○受有臉部撕裂傷1cm、左
    側上肢挫傷、頭皮鈍傷之傷害（未據告訴），雙方交易並未
    完成，而未得逞。
二、案經桃園市政府警察局中壢分局移送臺灣桃園地方檢察署檢
    察官偵查起訴。
    理  由
壹、證據能力：
    本案認定犯罪事實所引用之證據，皆無證據證明係公務員違
    背法定程序所取得。又檢察官、被告甲○○及辯護人於本院準
    備程序及審理時均同意作為證據（本院卷第74、75、106至1
    08頁），復經審酌該等證據製作時之情況，尚無顯不可信與
    不得作為證據之情形，亦無違法不當與證明力明顯過低之瑕
    疵，且與待證事實具有關聯性，認為以之作為證據應屬適當
    ，依刑事訴訟法第158條之4反面解釋及第159條之5規定，認
    均有證據能力。至被告及辯護人爭執證人蔡韋辰、劉彥鴻、
    鍾○濬於警詢時所為陳述之證據能力，此部分未經引用為認
    定被告犯罪事實之證據方法，爰不贅述其證據能力之有無。
    　　
貳、實體部分：
一、認定犯罪事實之證據及理由：
    訊據被告矢口否認有何販賣第三級毒品犯行，辯稱：當天我
    剛從喪家收完尾款，駕駛乙車行經系爭土地公廟前，蔡韋辰
    將我攔下，自稱是殯儀館員工，希望能搭便車，結果蔡韋辰
    一上車就拿出瑞士刀架在我的脖子上，叫我拿出金錢，車外
    也來了2 、3 個人砸我的車，對方取走我的手機和現金8萬
    元就駕車逃離現場，本案除蔡韋辰、劉彥鴻、鍾○濬等人相
    互矛盾之證詞外，別無通聯紀錄、監聽譯文可為補強，又未
    扣得毒品，如果我要販賣愷他命給蔡韋辰，不可能遭搶後還
    自己去報案云云。經查：
　㈠被告於106 年4 月19日凌晨4 時許，駕駛車牌號碼0000-00 
    號自用小客車即乙車，在桃園市中壢區育英路系爭土地公廟
    旁，讓蔡韋辰上車乘坐於乙車副駕駛座，而與持瑞士刀之蔡
    韋辰拉扯，復遭劉彥鴻持球棒敲擊車輛及毆打，受有臉部撕
    裂傷1cm、左側上肢挫傷、頭皮鈍傷等傷害之事實，業據被
    告於警詢、原審審理時供述在卷（臺灣桃園地方檢察署106
    年度偵字第19101號偵查卷宗【下稱偵卷】第8頁反面、第9
    、16頁、原審卷㈠第20頁反面、第21頁），且有壢新醫院診
    斷證明書（偵卷第17頁）、現場及乙車毀損照片（偵卷第50
    至52頁）附卷可資佐證，此情首堪認定。
　㈡被告雖否認有何販賣第三級毒品犯行，惟查：
　⒈證人蔡韋辰於檢察官訊問時證稱：我不認識甲○○，是跟朋友
    喝酒的時候，別人給我一個群組，說甲○○是「可以拿藥的人
    」，因為我想抽K菸，就打電話給甲○○洽購愷他命，時間、
    地點都是我約的，當天半夜我就和鍾○濬、劉彥鴻、陳仲輝
    開車一起過去約定地點即系爭土地公廟等語（偵卷第96頁正
    、反面），於少年法庭訊問時證稱：我於106年4月19日凌晨
    4點跟鍾○濬、劉彥鴻、陳仲輝一起去中壢區育英路的土地公
    廟，當時是我約甲○○見面，要跟他買2000元的愷他命，我上
    甲○○的車後，甲○○有拿1包愷他命給我試用，但我覺得純度
    不好，賣的太貴，就與甲○○發生口角，「阿輝」看到就拿棍
    子過來砸車、打甲○○等語（原審卷㈡第176、177頁），於原
    審審理時仍證稱：當天我一時興起想買愷他命，在通訊群組
    看到對方有在「出」，我就在群組問有沒有愷他命，對方問
    我要多少、約在哪裡，是我說要約在系爭土地公廟，我與劉
    彥鴻、鍾○濬、陳仲輝一起到現場，後來對方的車停在那邊
    ，我就上對方的車跟他拿東西，結果發生口角，我就打對方
    ，劉彥鴻就來把我拉走等語（原審卷㈡第202至207頁）。證
    人蔡韋辰就其於106 年4 月19日凌晨4 時許，與劉彥鴻、鍾
    ○濬、陳仲輝一同前往系爭土地公廟與被告在乙車上見面，
    旨在向被告購買愷他命一節，前後陳述一致，並無明顯之矛
    盾或瑕疵可指。
　⒉證人劉彥鴻於檢察官訊問時證稱：我不認識甲○○，當時是蔡
    韋辰說要買愷他命，蔡韋辰用電話和甲○○洽談交易地點時，
    我就在蔡韋辰旁邊，後來是約在系爭土地公廟旁交易等語（
    偵卷第93頁正、反面），於原審審理時證稱：106年4月19日
    凌晨4點左右，蔡韋辰說要買愷他命，蔡韋辰在車上打電話
    給賣藥的人後，我和蔡韋辰、鍾○濬、陳仲輝一車前往系爭
    土地公廟，鍾○濬開車，我和蔡韋辰坐後座，我們這車先到
    ，後來有一輛車開過來停在我們車子後面，蔡韋辰就下車到
    對方的車上，待了沒有很久，我從車窗看到蔡韋辰跟賣藥的
    人吵起來，我就跟陳仲輝下車，我拿鋁棒砸對方的車，也有
    打賣藥的人，砸完後我們就開車離開等語（原審卷㈡第194至
    201頁），證人鍾○濬於檢察官訊問時亦證稱：當天是我開車
    載蔡韋辰、劉彥鴻、陳仲輝去現場，蔡韋辰在車上和對方聯
    絡約地點等語（偵卷第96頁反面）。則證人蔡韋辰前開所述
    ，與證人劉彥鴻、鍾○濬之證述互核大致相符。
　⒊再者，被告於106年6月6日另案羈押訊問時供稱：我有販賣第
    三級毒品，加入販毒集團的時間有點久，我有點忘了，我白
    天從事殯葬業，所以販毒工作的時間是從晚上12點到早上，
    買方會用電話跟我約時間、地點，我賣完的錢會每天結算等
    語（原審卷㈠第99頁反面至101頁）。被告自承於106年6月6
    日前有販賣第三級毒品之行為，因日間從事殯葬業務，僅於
    夜間12時以後與買家電話聯繫買賣毒品、見面地點之情，恰
    與蔡韋辰於凌晨4時許，透過朋友介紹之通訊軟體得知被告
    可提供愷他命，與之電話聯繫交易之情節一致，足徵證人蔡
    韋辰並非虛構不實。佐以被告於106年4月19日凌晨4時許案
    發後，於106 年4 月20日前往中壢分局中福派出所報案遭人
    行搶時供稱：我在臉書社群網站有見到坐上我車輛的男子，
    臉書暱稱叫「肖年衝（鄭韋辰）」，他的行動電話號碼是00
    00000000等語（偵卷第8頁反面至第9頁），復於106 年4月2
    2日警詢時說明：我從朋友口中得知對方手機號碼000000000
    0號，我老婆將該門號加入Line，Line顯示自動加入好友名
    稱為蔡韋辰，所以確定蔡韋辰就是進入我車內、持瑞士刀抵
    住我脖子的男子，據我瞭解他們都在世紀帝國KTV 出沒等語
    （偵卷第10頁反面），於106 年4 月29日警詢時又稱：我朋
    友依照我的形容找到鍾○濬及蔡韋辰的臉書等語（偵卷第13
    頁反面）。倘被告於106 年4 月19日凌晨4時許駕駛乙車行
    經系爭土地公廟與蔡韋辰偶遇，二人素昧平生，案發時間又
    是凌晨時分、天色昏暗之際，被告應無在一天之中，即得確
    認該陌生來者身分，甚至查悉對方行動電話門號之可能，依
    被告前開所述，其於案發後確能透過朋友追查蔡韋辰之身分
    、行動電話、臉書社群網站、出沒地點等個人訊息，更徵證
    人蔡韋辰於偵審中所述經由朋友提供之通訊軟體與被告聯繫
    購買愷他命等情為真，被告與蔡韋辰於案發時間在系爭土地
    公廟見面並非偶然，而係經中間友人輾轉介紹取得聯繫後相
    約見面，被告因而得以反向追查當日與之聯繫購買愷他命之
    蔡韋辰甚明。
　⒋以上事證，足為證人蔡韋辰上開證述之補強，被告於106 年4
     月19日凌晨4 時許，與蔡韋辰聯繫約定以2000元之對價販
    賣愷他命，相約在系爭土地公廟旁交易，蔡韋辰與劉彥鴻、
    鍾○濬、陳仲輝共乘甲車前往約定地點，俟被告駕駛乙車抵
    達現場，蔡韋辰即進入乙車副駕駛座與被告洽談，然因其愷
    他命品質不如預期，二人因而發生衝突，而未完成交易之事
    實，足堪認定。
　㈢被告雖以前揭情詞置辯，然查：
　⒈證人、共同被告之陳述有部分前後不符，或相互間有所岐異
    時，究竟何者為可採，法院仍得本其自由心證予以斟酌，非
    謂一有不符或矛盾，即應認其全部均為不可採信，如其基本
    事實之陳述與真實性無礙時，仍非不得予以採信（最高法院
    74年台上字第1599號判例意旨參照）。證人蔡韋辰、劉彥鴻
    、鍾○濬就其等在系爭土地公廟是否取得被告之愷他命，所
    述雖有不同，然而蔡韋辰、劉彥鴻、鍾○濬於本案另涉強盜
    罪嫌，前經被告報警處理，其等是否自被告處取得財物，攸
    關所涉強盜罪名之成立，則蔡韋辰、劉彥鴻、鍾○濬就此部
    分有所迴避，顯屬人情之常，且以當時蔡韋辰、劉彥鴻已與
    被告肢體衝突，又是在深夜暗處，蔡韋辰、劉彥鴻、鍾○濬
    彼此間就同行之人是否趁亂取走被告之愷他命或其他財物，
    難期有正確之認知。況蔡韋辰在乙車內試用被告提供之愷他
    命後，認品質不佳、價值不符，已無完成交易之意，被告販
    賣愷他命之行為即屬未遂，二人進而齟齬，衝突中蔡韋辰或
    其他同行之人是否藉機將愷他命取走，均不影響前開犯罪事
    實之認定。證人蔡韋辰、劉彥鴻、鍾○濬就其等於106 年4 
    月19日凌晨4 時許，係因蔡韋辰向被告購買愷他命，始前往
    系爭土地公廟與被告見面交易等節，始終陳述如一，互核相
    符，復與被告於另案自述其本人販賣毒品之模式一致，且被
    告事後確得迅速經由第三人取得蔡韋辰之身分、聯絡電話、
    出沒地點等，俱足補強，被告及辯護人仍執前開證人蔡韋辰
    、劉彥鴻、鍾○濬無關犯罪構成要件之歧異陳述，指為矛盾
    ，並無可採。
　⒉被告辯稱：蔡韋辰在系爭土地公廟旁攔下我的車，說他也是
    殯儀館員工，希望能搭便車前往殯儀館，我才會讓蔡韋辰上
    車云云。惟本件案發時間係凌晨時分，被告駕駛之乙車則為
    一般、普通白色自用小客車（偵卷第51至52頁），並無任何
    可資識別與殯儀館有關之特徵，蔡韋辰實無單從乙車外觀知
    悉被告為殯葬業者，進而請託被告順路搭載前往殯儀館之可
    能，被告此部分所辯，已與常理有悖。遑論被告於106年4月
    19日凌晨4時許案發後，旋即查得蔡韋辰身分，於106 年4 
    月20日前往中福派出所報案，並說明透過朋友獲悉蔡韋辰臉
    書社群網站、行動電話門號、出沒地點等個人訊息，當係因
    蔡韋辰先經友人提供聯絡資訊與被告取得聯繫之故，被告始
    得反向追查其人，被告與蔡韋辰於案發時間在系爭土地公廟
    見面，確係事先約定，被告辯稱其偶然遭蔡韋辰攔停車輛行
    搶云云，顯非事實。
　⒊被告另辯稱：倘若我前往系爭土地公廟是要與蔡韋辰交易毒
    品，不可能還自己去報案遭人行搶云云。然被告於另案供承
    曾於106年6月前加入某販毒集團販賣毒品之事實，對照卷附
    臺灣桃園地方檢察署107 年8 月26日桃檢坤元107 蒞8550字
    第081448號函暨門號0000000000號行動電話通訊監察譯文（
    詳如附表所示，原審卷㈠第32至35頁反面），被告自承對外
    通訊之綽號為「鋼砲」（原審卷㈡第43頁），該受通訊監察
    對象「鋼砲」於106 年4 月19日凌晨4 時32分許，撥打電話
    予持用0000000000號行動電話之「阿彥」稱：「阿彥喔，我
    出事了」、「我手機被搶了，然後車被砸了」，其通話之時
    間、所稱地點、內容恰為被告所指遭人毆打、砸車之事，應
    可認定係被告之通聯對話，顯見被告遭遇蔡韋辰等人攻擊甚
    或奪取財物，較之報警處理，向「阿彥」回報上情顯然更為
    迫切、重要。再者，依被告前開羈押訊問時所述情節，其販
    賣毒品必須每日回帳、結算，被告與蔡韋辰並未完成交易，
    而未收取買賣價金，於回帳時即有可能被懷疑為中飽私囊，
    此情有賴被告報案釋疑，被告或遭上游追究、或遭下游檢舉
    ，各有風險考量，此由被告於106年4月20日報案先稱遭蔡韋
    辰等人強盜財物，於106年4月29日又改稱係出於誤認，態度
    反覆，與一般犯罪被害人迥異，即可見其立場為難，自無從
    以被告曾向中福派出所報案指訴遭蔡韋辰等人強盜財物，遽
    為有利被告之認定。被告執此為辯，不足為據。至被告雖自
    承加入販毒集團，並於本件案發後第一時間向「阿彥」回報
    ，然本案並無證據證明被告販賣愷他命予蔡韋辰，尚有其他
    人員參與，被告與所稱販毒集團或「阿彥」間，不能排除係
    毒品上下游關係，無從論以共同正犯，附此敘明。
  ⒋末以，法院認定事實，並不悉以直接證據為必要，其綜合各
    項調查所得的直接、間接證據，本於合理的推論而為判斷，
    要非法所不許。另得據以佐證者，雖非直接可以推斷該被告
    的犯罪實行，但以此項證據與對向證人的指述為綜合判斷，
    若足以認定犯罪事實者，仍不得謂其非屬補強證據。是所謂
    補強證據，不問其為直接證據、間接證據，或係間接事實的
    本身即情況證據，均得為補強證據的資料（最高法院108 年
    度台上字第334 號判決意旨參照）。被告販賣愷他命予蔡韋
    辰，因蔡韋辰對其品質不滿，而未完成交易，此經證人蔡韋
    辰證述明確，經調查證人劉彥鴻、鍾○濬之證述，及與被告
    之供述相互勾稽，足資補強，已堪認定，且蔡韋辰於本件毒
    品交易前，已與被告聯繫指明以2000元之對價購買愷他命，
    被告亦前往赴約而有共識，僅因蔡韋辰不滿其愷他命品質，
    二人齟齬，而未完成交易，並無辯護人所指因無毒品扣案，
    不能確認其等交易之毒品確為愷他命之情。辯護人以本案並
    無被告與蔡韋辰之通聯紀錄、通訊譯文及愷他命扣案云云，
    執為抗辯，不足為據。
　㈣販賣毒品係違法行為，非可公然為之，且有其獨特之販售通
    路及管道，復無一定之公定價格，容易增減分裝份量，是其
    各次買賣之價格，當亦各有差異，或隨供需雙方之資力、關
    係之深淺、需求之數量、貨源之充裕與否、販賣者對於資金
    之需求程度如何，以及政府查緝之態度，為各種不同之風險
    評估，而為機動性之調整，是其價格標準，自非一成不變，
    且販賣者從各種「價差」或「量差」或「純度」謀取利潤方
    式，亦有差異，然其所圖利益之非法販賣行為目的，則屬相
    同，並無二致。況依一般民眾普遍認知，毒品價格非低、取
    得不易，且毒品之非法交易，向為政府查禁森嚴且重罰不寬
    貸，衡諸常情，倘非有利可圖，殊無甘冒持有毒品遭查獲、
    重罰之極大風險，無端親送至交易處所或以自身住居、工作
    場所附近為交易處所之理。從而，舉凡有償交易，除足反證
    其確另基於某種非圖利本意之關係外，通常尚難因無法查悉
    其買進、賣出之差價，而推諉無營利之意思。故凡為販賣之
    不法行為者，其販入之價格必較售出之價格低廉，而有從中
    賺取買賣差價牟利之意圖及事實，應屬符合論理法則而不違
    背社會通常經驗之合理判斷。被告販賣愷他命犯行，業經本
    院認定如前，被告為智識正常之成年人，對於毒品價格昂貴
    ，取得不易，毒品交易為政府檢警機關嚴予取締之犯罪，法
    律並就此懸有重典處罰，當知之甚稔，若被告無利可圖，衡
    情應無甘冒風險，親送至交易處所為交付行為，衡以被告與
    蔡韋辰素不相識，彼此間無任何情誼可言，被告仍大費周章
    與其聯繫交易毒品事宜後，前往約定地點欲交付毒品，復無
    跡證足認係按同一價量委買或轉售，則被告無憚刑責，與蔡
    韋辰交易毒品，應有從中賺取差價牟利之營利意圖，灼然至
    明。
　㈤綜上，本案事證明確，被告犯行堪予認定，應依法論科。
二、被告行為後，毒品危害防制條例第4條第3項規定業經總統於
    109年1月15日華總一義字第10900004091 號令修正公布，自
    109年7月15日起施行。修正後毒品危害防制條例第4條第3項
    規定將販賣第三級毒品罪之罰金刑由「得併科新臺幣700萬
    元以下罰金」，提高為「得併科新臺幣1000萬元以下罰金」
    。是經比較新舊法結果，修正後之規定對被告並非有利，依
    刑法第2條第1項前段規定，應適用被告行為時即修正前之毒
    品危害防制條例規定論處。
三、論罪：
　㈠核被告所為，係犯修正前毒品危害防制條例第4 條第6 項、
    第3 項之販賣第三級毒品未遂罪。
　㈡被告基於販賣第三級毒品之犯意，持愷他命前往系爭土地公
    廟與蔡韋辰交易，即已著手實行販毒行為，因蔡韋辰試用後
    不滿其品質，未完成交易，致未得逞，為未遂犯，依刑法第
    25條第2 項之規定，按既遂犯之刑減輕之。　　
四、撤銷原判決之理由及科刑審酌事由：　　
　㈠原審以被告販賣第三級毒品未遂，事證明確，予以論科，固
    非無見。惟蔡韋辰於106年4月19日凌晨4時許，以2000元之
    對價向被告購買愷他命，因試用結果認其品質與價值不符，
    而未完成交易，此經證人蔡韋辰證述如上；原審援引證人鍾
    ○濬於警詢時之證述，認定蔡韋辰到場後變更購買愷他命之
    意思，與劉彥鴻等人改以持械搶奪方式取得愷他命數包，惟
    證人蔡韋辰、劉彥鴻於檢察官訊問、少年法庭訊問及原審審
    理時就此部分均為相異之陳述，否認有強取愷他命之行為，
    並一致證述係因蔡韋辰與被告接洽過程發生衝突，劉彥鴻始
    持球棒上前毆打被告、敲擊乙車，旋即共乘甲車離開，證人
    鍾○濬於警詢中所稱事後分配之愷他命7、8包，究係何人、
    自何處取得，不得而知，且蔡韋辰、劉彥鴻此部分所涉強盜
    犯嫌，業經臺灣桃園地方檢察署檢察官以106年度少連偵字
    第229號為不起訴處分確定，原審上開認定，容有未合。被
    告上訴猶執前詞否認犯罪，均經指駁如前，固屬無據，惟原
    判決既有上開可議之處，仍應由本院予以撤銷改判。
　㈡爰以行為人之責任為基礎，審酌被告明知愷他命具有高度成
    癮性，戕害國人身心健康、危害社會秩序至鉅，向為國法所
    厲禁，猶無視國家杜絕毒品犯罪之禁令，恣意販售營利，法
    治觀念薄弱，行為偏差，應嚴予非難，兼衡被告之素行，專
    科肄業之智識程度（偵卷第21頁），於本院審理時自承從事
    禮儀師、搬家公司之工作收入、經濟能力，及無扶養親屬之
    家庭生活情形（本院卷第110 頁），衡酌被告犯罪之動機、
    目的、手段，復念被告著手販賣愷他命，尚未完成交易，反
    遭買方毆打、毀損車輛，而受實害，暨被告犯後始終否認犯
    行，於犯後態度無從為更有利考量等一切情狀，量處如主文
    第二項所示之刑，資為懲儆。
據上論斷，應依刑事訴訟法第369條第1項前段、第364條、第299
 條第1 項前段，修正前毒品危害防制條例第4 條第3 項、第6 
項，刑法第2條第1項前段、第11條前段、第25條第2 項，判決如
主文。
本案經檢察官洪榮甫偵查起訴，檢察官林黛利到庭執行職務。　
中　　華　　民　　國　　109 　年　　12　　月　　23　　日
                  刑事第三庭    審判長法　官  張惠立  
                                      法　官  劉兆菊 
                                      法　官  廖怡貞
以上正本證明與原本無異。
如不服本判決，應於收受送達後20日內向本院提出上訴書狀，其
未敘述上訴之理由者並得於提起上訴後20日內向本院補提理由書
（均須按他造當事人之人數附繕本）「切勿逕送上級法院」。
                                      書記官  劉芷含  
中　　華　　民　　國　　109 　年　　12　　月　　23　　日
附錄：本案論罪科刑法條全文
修正前毒品危害防制條例第4條
製造、運輸、販賣第一級毒品者，處死刑或無期徒刑；處無期徒
刑者，得併科新臺幣2000萬元以下罰金。
製造、運輸、販賣第二級毒品者，處無期徒刑或7 年以上有期徒
刑，得併科新臺幣1000萬元以下罰金。
製造、運輸、販賣第三級毒品者，處7 年以上有期徒刑，得併科
新臺幣700萬元以下罰金。
製造、運輸、販賣第四級毒品者，處5 年以上12年以下有期徒刑
，得併科新臺幣300萬元以下罰金。
製造、運輸、販賣專供製造或施用毒品之器具者，處1 年以上7 
年以下有期徒刑，得併科新臺幣100萬元以下罰金。
前五項之未遂犯罰之。

附表：
編號 時間 對象A 對象B 電話號碼 內容摘要  1 106 年4月18日22時58分26秒 0000000000 男 0000000000 B：在哪裡 A：在66 B：小馬咧有在你旁邊 A：沒有 B：你是誰 A：鋼砲 B：我找玉米，你叫他打給我 A：好，他剛剛打給我  2 106 年4月19日4 時32分35秒 0000000000 男 0000000000 A：阿彥喔，我出事了 B：什麼事我剛從警察局出來 A：我手機被搶了，然後車被砸了 B：在哪 A：在殯儀館外面的7-11 B：我現在過去